【裁判字號】    95,交聲,347
【裁判日期】    950426
【裁判案由】    違反道路交通管理處罰條例聲明異議
【裁判全文】
臺灣臺北地方法院交通事件裁定         95年度交聲字第347號
    原處分機關  臺北市交通事件裁決所
    異  議  人  億勵建設開發股份有限公司
    即受處分人
    代  表  人  甲○○
上列異議人即受處分人因違反道路交通管理處罰條例案件，對於
台北市交通事件裁決所於中華民國九十五年三月二十九日所為之
處分（原處分案號：北市裁三字第裁２２─Ａ00000000
號）聲明異議，本院裁定如下：
    主  文
異議駁回。
    理  由
一、按交岔路口十公尺內，不得臨時停車；禁止臨時停車處所不
    得停車，道路交通安全規則第一百十一條第一項第二款、第
    一百十二條第一項第一款分別定有明文。而汽車駕駛人在禁
    止臨時停車處所停車者，處新台幣（下同）六百元以上一千
    二百元以下罰鍰，道路交通管理處罰條例第五十六條第一項
    第一款亦有明文。再按道路交通管理處罰條例第七條之二第
    一項第六款規定，以科學儀器取得違規證據資料（如照相機
    或測速器）者，得逕行舉發。
二、本件異議人即受處分人億勵建設開發股份有限公司所有之車
    號為車號一六七六─ＤＬ自用小客車，於民國九十五年一月
    十二日下午十四時二十二分許於台北市○○路，在禁止臨時
    停車處停車，因駕駛人不在場，而由台北市政府警察局中山
    分局員警鄒宗漢以拍照之方式舉發，並以受處分人有違反道
    路交通管理處罰條例第五十六條第一項第一款規定之行為，
    則以違反道路交通管理事件通知單予以舉發，嗣將前開舉發
    通知單送達於受處分人，經受處分人於舉發通知單所載應到
    案日期前向原處分機關提出申訴，本案經原處分機關即台北
    市交通事件裁決所函請舉發單位即台北市政府警察局中山分
    局調查，因認受處分人確有前開違規行為，原處分機關乃以
    「在禁止臨時停車處所停車」之違規事實，依道路交通管理
    處罰條例第五十六條第一項第一款及違反道路交通管理事件
    統一裁罰基準表等規定，於九十五年三月二十九日以北市裁
    三字第裁二二－Ａ00000000號裁處受處分人罰鍰九
    百元。
三、受處分人於其所提出之聲明異議狀內否認其所有之上開車輛
    有於前揭時間停車於上開禁止臨時停車處所之事實，其辯稱
    ：舉發之時間及地點均錯誤，此外舉發地之鄰地有消防栓及
    紅線禁止停車，長期被警備車或員警自用車佔用，優其消防
    栓，不予舉發之嚴重性。又官方違規，民微佔一點就被罰有
    理否？顯然官方可放火，民不可點燈，民信服乎云云。
四、經查：受處分人億勵建設開發股份有限公司所有之車號一六
    七六－ＤＬ號自用小客車，確曾於九十五年一月十二日下午
    十四時二十二分許，在臺北市○○路上劃設有紅線之交岔路
    口停車之事實，有採證照片二張附卷可稽，異議人所有上開
    車輛，於舉發之時點，確係停車於禁止臨時停車之交岔路口
    十公尺內之事實，違規至為明確，則受處分人之異議理由指
    稱舉發時地均錯誤，實不可採。又依附卷之舉發照片所示，
    該車停放地點，除已違規停車於紅線外，亦有阻礙行人通行
    行人穿越道及車輛通行轉彎等情事存在，顯非如受處分人所
    辯稱僅係微押紅線等情形，蓋其違規行為已對通行之車輛及
    行人造成不便及危險。受處分人明知前揭地點係交岔路口，
    停車於此即屬違規，其雖以警方亦有違規為由，主張其違規
    情節較公務機關為輕，應予以免罰云云置辯，然公務機關或
    其他民眾如有違反交通規則之情形，自應由相關機關，依交
    通法規予以責處，受處分人仍不得據此認其違規有正當理由
    ，蓋他人違規行為被舉發與否，與受處分人因違規而受罰，
    實屬二事，並非合理之異議理由，故受處分人之異議理由實
    為事後卸責之詞，並不足採。本件事證明確，受處分人所有
    之上開自用小客車確有前揭違規行為堪以認定。
五、綜上所述，受處分人確有於前揭時間將其所有之上開自用小
    客車於禁停臨時停車處所停車之違規行為，自屬違反道路交
    通管理處罰條例第五十六條第一項第一款之規定，而受處分
    人於舉發通知單上所載應到案日期前向原處分機關提出申訴
    ，是原處分機關依道路交通管理處罰條例第五十六條第一項
    第一款及違反道路交通管理事件統一裁罰基準表等規定，於
    九十五年三月二十九日以北市裁三字第裁二二─Ａ0000
    0000號裁處受處分人罰鍰九百元，經核並無違誤。本件
    受處分人猶執前詞，指摘原處分不當，係無理由，應予駁回
    。
據上論斷，應依道路交通案件處理辦法第十九條，裁定如主文。
中    華    民    國    95    年    4     月    26    日
                        交通法庭法  官  黃雅芬
如不服本裁定應於裁定送達後五日內向本院提出抗告狀。
                                書記官  林碧華
中    華    民    國    95    年    4     月    26    日


司法院資訊處製作；財團法人民間司法改革基金會備份。
